台灣台中地方法院刑事判決　　　　　　　　　　　　九十一年度易字第二八六號
　　公　訴　人　台灣台中地方法院檢察署檢察官
　　被　　　告　甲○○
右列被告因侵占案件，經檢察官提起公訴（九十一年度偵緝字第１０７號），本院判
決如左：
    主      文
甲○○無罪。
    理      由
一、公訴意旨如附件起訴書所載。
二、被告甲○○固坦承有向金威盛輪業有限公司租車且仍沒有歸還之事實，然辯稱機
    車是其服務之公司用其名義購買，供公司之員工使用，車款（租金）都是公司負
    責人丙○○在繳納，而機車大部分時間都是由一位叫高貫雨之同事使用，後來有
    聽說該機車遺失，其並沒有侵占該機車。本院傳訊證人高貫雨，高貫雨證稱上開
    機車確實係其服務之公司負責人丙○○以被告之名義所購買（租用），買回之後
    公司之同事大都有使用，但大部分時間都是其在使用，後來有一次因為其騎機車
    外出發生故障而將機車放置在路邊，回公司之後曾經向丙○○報告過，然後來再
    回放置機車之地點查看，機車已經不見，沒多久之後其就辭職離開公司，不知道
    公司如何處理機車遺失之事情。經查被告與證人所述之內容相符，而本件租送契
    約書上雖列被告為租用人，列丙○○為保證人，惟上開機車若係被告個人所租用
    ，當不會供其服務之公司之所有同事使用，租金也應由被告自行繳納，惟被告供
    稱其不曾繳納過租金，而證人丙○○於檢察官偵查中供稱其付了上開機車之頭期
    款，並繼續付了三期，後來因為公司負債，其有叫他們（金威盛輪業公司）把車
    子牽回去，於九十一年九月三十日檢察官偵訊之前，並且以電話向檢察官報告稱
    會於九十一年十月十一日前將款付清，此有偵訊筆錄及和解書在卷可憑，參此，
    足以認定本件機車確實係丙○○所經營之公司以被告之名義向金威盛輪業公司租
    用，真正佔有機車之人乃丙○○，而非被告。
三、按刑法第三百三十五條第一項所規定之侵占罪，以意圖為自己或第三人不法之所
    有，而侵占自己持有他人之物為構成要件，如上所述，本件機車乃係丙○○所經
    營之公司以被告之名義向金威盛輪業公司租用，真正佔有機車之人乃丙○○，而
    非被告，被告並沒有因為租用本件機車而佔有之，另外，依照證人高貫雨所述，
    上開機車係高貫雨使用之後放置在路邊遺失，也非被告予以侵占入己。本院調查
    審理結果，認為不能證明被告犯罪，應諭知被告無罪。
四、據上論斷，應依刑事訴訟法第三百零一條第一項判決如主文。
中      華      民      國      九十一      年    十二    月    三十一  日
                                    法  官     李添興
右正本證明與原本無異。
如不服本判決，應於判決送達後十日內向本院提出上訴狀，上訴於臺灣高等法院臺中
分院( 須附繕本 )。
                                     書記官
中      華      民      國      九十一      年    十二    月    三十一  日
附件
臺灣臺中地方法院檢察署檢察官起訴書              九十一年度偵緝字第一七號
    被      告  甲○○    男 三十歲（民國○○年○○月○日生）
                          住 花蓮縣光復鄉○○路○段三七號
                          居 台北市○○區○○路二一０號
                          身分證統一編號：Ｕ一二二七二二五一號
右被告因侵占案件，已經偵查終結，認應該提起公訴，茲將犯罪事實及證據並所犯法
條分敘如左：
        犯罪事實
一、甲○○意圖為自己不法之所有，於民國（下同）八十九年八月二十一日，在台中
    漢成三街四號金威盛輪業有限公司，與該公司以租送契約方式訂購車牌號碼ＳＹ
    Ｎ─０四一號機車一部，並簽訂租送車契約，約定承租上述機車，每日租金新台
    幣︵下同︶七十二元，以卅日為一期，分十二期給付車款，每次按期預繳車租一
    千九百八十元，期間自八十九年八月二十一日至九十年八月二十日止，出租期間
    ，機車之所有權人為出租人，承租人未按期繳納車租，出租人得終止契約，收回
    機車並沒收保證金，租約到期後，出租人即將機車過戶給承租人。詎甲○○於繳
    納一期車款後，即拒未繳付車租，亦拒不交還該車，而將之侵占入己，避不見面
    。
二、案經金威盛輪業輪業有限公司訴請偵辦。
        證據並所犯法條
一、訊據被告甲○○固坦承於右揭時地向告訴人租車乙節不諱，辯稱：這機車是伊公
    司要買的，買來後，伊並沒有使用過該機車，是伊公司的另一股東高冠宇拿去使
    用，至於車款是由何人付的，伊並不清楚云云。惟查：右揭事實，業經告訴人金
    威盛輪業有限公司指訴歷歷在卷，並有租送車契約書、存證信函等文件附卷可稽
    。參之證人丙○○即本件租送車契約之保證人證稱：伊付了上開機車之頭期款，
    伊記得，伊付了三期，後來因為公司負債，伊有叫他們把車子牽回去，或是接續
    付款下去等語，足悉，被告身為本件租送契約之當事人，本應依約或按期給付租
    金，或返還上開機車，然其竟於取得上開機車後，不僅從未繳納租車款，復截至
    九十年八月二十日租送期間屆滿止，仍繼續占用該機車，長期拒不返還該車，當
    係為自己不法所有之意圖甚明。另被告於緝獲後，屢經傳喚其偕同證人高冠宇到
    庭，卻均未到庭應訊，顯係畏罪情虛，是認被告所辯不足採信，其罪嫌堪予認定
    。
二、核被告甲○○所為係犯刑法第三百三十五條第一項之侵占罪嫌，請依法論科。至
    告訴意旨認被告另涉犯刑法第三百三十九條之詐欺罪嫌，惟本件並無積極證據足
    認被告有何施用詐術之詐欺犯行，告訴意旨容有誤會。惟此部分與其所犯上開侵
    占罪嫌，係社會事實同一，依法不得另為不起訴處分，併此敘明。
三、依刑事訴訟法第二百五十一條第一項提起公訴。
    此  致
臺灣臺中地方法院
中      華      民      國    九十一    年      十      月    二十八    日
                                檢察官  乙○  ○
右正本證明與原本無異
中      華      民      國    九十一    年     十一     月      八      日
                                書記官  林  美  慧
中華民國刑法第三百三十五條第一項：意圖為自己或第三人不法之所有，而侵占自己
持有他人之物者，處五年以下有期徒刑、拘役或科或併科一千元以下罰金。
